【裁判字號】    94,訴,498
【裁判日期】    950223
【裁判案由】    違反槍砲彈藥刀械管制條例
【裁判全文】
臺灣苗栗地方法院刑事判決               94年度訴字第498號
公  訴  人  臺灣苗栗地方法院檢察署檢察官
被      告  甲○○
指定辯護人  本院公設辯護人  乙○○
上列被告因違反槍砲彈藥刀械管制條例案件，經檢察官提起公訴
（93年度偵字第4508號），本院判決如下：
    主  文
甲○○未經許可，持有可發射子彈具有殺傷力之改造手槍，處有
期徒刑壹年陸月，併科罰金新臺幣陸萬元，罰金部分如易服勞役
，以銀元佰元即新臺幣玖佰元折算壹日。緩刑肆年。扣案可發
射子彈具有殺傷力之改造手槍貳枝（含彈匣壹個，槍枝管制編號
：0000000000號、0000000000號）及具有殺傷力之土造子彈伍顆
均沒收。
    犯罪事實
一、甲○○於民國93年8 月間之某日，在彰化縣溪湖鎮某處，向
    真實姓名、年籍不詳、綽號「阿德」之成年男子，以新台幣
    50,000元之價格，購買具有殺傷力、仿克拉克27型半自動手
    槍之玩具改造手槍及仿BERETTA 廠84型半自動手槍之玩具改
    造手槍各1 把、具殺傷力之外裝直徑8.8 公釐金屬彈頭之土
    造子彈9 顆。經由阿德交付上述槍彈給甲○○後，甲○○就
    從此時起，未經許可持有上述槍彈，並於不詳之時間攜帶上
    述仿BERETTA 手槍至苗栗縣某山區試射1 發後，即將上述槍
    彈分別藏放於彰化縣埔鹽鄉○○村○○路2 巷78號住處旁其
    父親之農田工寮及同上住處門前之洗衣機後方，直到同年12
    月16日中午12時40分，警方因甲○○涉嫌違反毒品及槍砲等
    不法事項而持搜索票前往上述住處執行搜索時，甲○○乃主
    動帶同警員將上述槍彈起出後，才終止持有。
二、本案件經臺中縣警察局移送臺灣苗栗地方法院檢察署檢察官
    偵查後起訴。
    理  由
一、認定犯罪事實所根據之證據及理由
（一）被告甲○○對於前述犯罪事實，均於偵、審中坦白承認。
（二）查獲扣案之槍彈，經送往內政部警政署刑事警察局鑑定結
      果，均顯示其為具有殺傷力之槍彈，有內政部警政署刑事
      警察局94年1月19日刑鑑字第0930255462號槍彈鑑定書，
      附在卷中可以為證。
（三）此外，還有該批扣案之槍彈、查獲現場之照片20張，足以
      佐證。
（四）綜前所述，本件事證明確，被告犯行，可以認定。
二、論罪科刑的理由
（一）被告行為後，槍砲彈藥刀械管制條例業經總統於94年1 月
      26日以華總一義字第09400010101 號令公布修正，並於同
      年月28日生效施行。關於未經許可持有可發射子彈具有殺
      傷力槍枝之犯罪行為，修正前槍砲彈藥刀械管制條例（下
      稱舊法）原規定於第11條第4 項及第12條第4 項，其法定
      刑分別為「1 年以上7 年以下有期徒刑，併科新臺幣700
      萬元以下罰金」；修正後槍砲彈藥刀械管制條例（下稱新
      法）將之移置於第8 條第4 項併予規範處罰，其法定刑為
      「3 年以上10年以下有期徒刑，併科新臺幣700 萬元以下
      罰金」。經比較新、舊法結果，以舊法規定較有利於被告
      ，故應依刑法第2 條第1 項但書，適用行為時之舊法。
（二）承前說明，被告的行為是犯修正前槍砲彈藥刀械管制條例
      第11條第4 項之未經許可持有可發射子彈具有殺傷力槍枝
      罪及同條例第12條第4 項之未經許可持有子彈罪。其以一
      行為同時持有手槍及子彈，屬想像競合犯，依刑法第55條
      之規定，應從其中刑罰較重的未經許可持有可發射子彈具
      有殺傷力槍枝罪處斷。
（三）審酌被告先前並無前科紀錄，有臺灣高等法院被告前案紀
      錄表在卷可證，但本件非法持有槍彈之數量：槍枝部分有
      2 把，子彈有9 顆，持有期間約有4 月之久，其間並曾成
      功試射1 顆子彈，對於社會有一定程度之潛在危險性，另
      被告犯後一直坦承犯行，未為不實之辯解，甚至主動帶同
      起出槍彈，足見深具悔意，且有效節省檢警人員及法院的
      調查資源，有助於「明案速斷」的刑事訴訟理想等一切情
      狀，量處如主文所示之刑罰，並就罰金部分依法諭知其易
      服勞役之折算標準。
（四）被告先前並無前科紀錄，已如前述，當然亦無入監服刑之
      經驗，經此偵、審程序教訓後，當知悔悟而無再犯之虞，
      為免生短期刑之流弊，爰依法就其主刑部分，併為緩刑4
      年諭知，以啟自新。
（五）扣案之改造手槍貳支（含彈匣1 個，槍枝管制編號：0000
      000000號、0000000000號）及經鑑驗試射所餘之土造子彈
      伍顆（具直徑8.8 釐米金屬彈頭），均有殺傷力，為違禁
      物，已如前述，均應依刑法第38條第1 項第1 款予以宣告
      沒收。至被告於苗栗山區試射之子彈1 顆（現存彈殼1 顆
      扣案）及因鑑驗試射之子彈3 顆，均因試射失其殺傷力，
      而非屬違禁物，故不另宣告沒收，一併在此說明。
三、適用法律依據：
（一）刑事訴訟法第299條第1項前段。
（二）94年1 月28日修正施行前之槍砲彈藥刀械管制條例第11條
      第4 項、第12條第4 項。
（三）刑法第11條前段、第2條第1項但書、第55條、第42條第2
      項、第74條第1款、第38條第1項第1款。
（四）罰金罰鍰提高標準條例第2條。
（五）現行法規所定貨幣單位折算新台幣條例第2條。
本案經檢察官林映姿到庭執行職務。
中    華    民    國    95    年    2     月    23    日
                  刑事第一庭  審判長法  官  劉 興 浪
                                    法  官  羅 貞 元
                                    法  官  蔡 志 宏
以上正本證明與原本無異。
如不服本判決應於送達後10日內向本院提出上訴狀（應附繕本）
。
                                    書記官  楊 慧 萍
中    華    民    國    95    年    2     月    23    日
附記論罪之法條全文
修正前槍砲彈藥刀械管制條例第11條
未經許可，製造、販賣或運輸第4條第1項第1款所稱其他可發射
金屬或子彈具有殺傷力之各式槍砲者，處5年以上有期徒刑，併
科新臺幣1千萬元以下罰金。
未經許可，轉讓、出租或出借前項所列槍砲者，處3年以上10年
以下有期徒刑，併科新臺幣7百萬元以下罰金。
意圖供自己或他人犯罪之用，而犯前二項之罪者，處無期徒刑或
7年以上有期徒刑，併科新臺幣1千萬元以下罰金。
未經許可，持有、寄藏或意圖販賣而陳列第一項所列槍砲者，處
1年以上7年以下有期徒刑，併科新臺幣7百萬元以下罰金。
第1項至第3項之未遂犯罰之。
修正前槍砲彈藥刀械管制條例第12條
未經許可，製造、販賣或運輸子彈者，處1年以上7年以下有期徒
刑，併科新台幣5百萬元以下罰金。
未經許可，轉讓、出租或出借子彈者，處6月以上5年以下有期徒
刑，併科新台幣3百萬元以下罰金。
意圖供自己或他人犯罪之用，而犯前二項之罪者，處3年以上10
年以下有期徒刑，併科新台幣7百萬元以下罰金。
未經許可，持有、寄藏或意圖販賣而陳列子彈者，處5年以下有
期徒刑，併科新台幣3百萬元以下罰金。
第1項至第3項之未遂犯罰之。


司法院資訊處製作；財團法人民間司法改革基金會備份。
